【裁判字號】    99,台聲,875
【裁判日期】    990819
【裁判案由】    請求確認買賣關係存在
【裁判全文】
最高法院民事裁定              九十九年度台聲字第八七五號
聲  請  人  甲○○
訴訟代理人  施中川律師
上列聲請人因與財政部國有財產局台灣北區辦事處間請求確認買
賣關係存在事件，對於中華民國九十九年五月六日本院裁定（九
十九年度台上字第八二八號），聲請再審，本院裁定如下：
    主  文
聲請駁回。
聲請訴訟費用由聲請人負擔。
    理  由
本件聲請人主張本院九十九年度台上字第八二八號確定裁定，有
民事訴訟法第四百九十六條第一項第一款所定事由，對之聲請再
審，係以：伊向相對人財政部國有財產局台灣北區辦事處申請讓
售坐落台北市○○區○○段一小段七八○、七八○之四地號土地
時，第三人交通部台灣鐵路管理局已非系爭土地之管理機關，其
將系爭土地出租予第三人曾義裕、賴春齡，為無權處分，不能拘
束相對人，曾義裕、賴春齡就該土地並無優先承購權，台灣高等
法院九十八年度重上更（一）字第一一○號判決認渠等二人係該
土地之承租人，就該土地有優先承購權，違背民法第一百十八條
等規定。伊對上開判決提起上訴時，業已指摘其有前開違背法令
之情事，原確定裁定謂伊無具體之指摘，顯有未合云云，為其論
據。
惟按上訴第三審法院，非以原判決違背法令為理由，不得為之。
又提起上訴，上訴狀內應記載上訴理由，表明原判決所違背之法
令及其具體內容，暨依訴訟資料合於該違背法令之具體事實，其
依民事訴訟法第四百六十九條之一規定提起上訴者，並應具體敘
述為從事法之續造、確保裁判之一致性或其他所涉及之法律見解
具有原則上重要性之理由。同法第四百六十七條、第四百七十條
第二項定有明文。又取捨證據認定事實屬於第二審法院之職權，
若其認定並不違背法令，即不許任意指摘其認定不當，以為上訴
理由。聲請人對於前訴訟程序第二審判決提起第三審上訴，無非
係就事實審法院取捨證據、認定事實之職權行使所論斷：曾義裕
、賴春齡係系爭土地之承租人，就該土地有優先承購權等情，指
摘其為不當，並就事實審已論斷者，泛言未論斷，而非表明前訴
訟程序第二審判決所違背之法令及其具體內容，暨依訴訟資料合
於該違背法令之具體事實，亦未具體敘述為從事法之續造、確保
裁判之一致性或其他所涉及之法律見解具有原則上重要性之理由
。原確定裁定因認聲請人之上訴為不合法，以裁定予以駁回，經
核並無適用法規顯有錯誤之情形。聲請意旨，指摘原確定裁定適
用法規顯有錯誤，聲明廢棄，非有理由。
據上論結，本件聲請為無理由。依民事訴訟法第九十五條、第七
十八條，裁定如主文。
中    華    民    國  九十九  年    八    月   十九   日
                      最高法院民事第六庭
                          審判長法官  劉  福  來
                                法官  陳  國  禎
                                法官  陳  重  瑜
                                法官  吳  麗  女
                                法官  簡  清  忠
本件正本證明與原本無異
                                      書  記  官
中    華    民    國  九十九  年    八    月   三十   日
                                                     D

司法院資訊處製作；財團法人民間司法改革基金會備份。
